【裁判字號】    95,易,462
【裁判日期】    951130
【裁判案由】    竊盜等
【裁判全文】
臺灣雲林地方法院刑事判決               95年度易字第462號
公  訴  人  臺灣雲林地方法院檢察署檢察官
被      告  乙○○
上列被告因竊盜案件，經檢察官提起公訴（95年度偵字第1227號
），嗣因被告就被訴事實為有罪之陳述，經本院合議庭裁定由受
命法官獨任適用簡式審判程序審理，判決如下：
    主  文
乙○○共同竊盜，累犯，處有期徒刑肆月，如易科罰金，以銀元
參佰元即新臺幣玖佰元折算壹日。
    事  實
一、乙○○前因違反毒品危害防制條例案件，經臺灣高等法院臺
    南分院於民國92年3 月11日，以92年度上訴字第140 號判處
    有期徒刑1 年，於同年4 月2 日確定，入監服刑後，於93年
    5 月4 日假釋出監，於同年月8 日假釋期滿執行完畢。詎仍
    不知悔改，竟與友人戊○○共同基於意圖為自己不法所有之
    犯意聯絡，於95年2 月22日下午1 時40分許，由乙○○駕駛
    車牌號碼5T-8721 號自用小貨車搭載戊○○，前往雲林縣麥
    寮鄉○○村○○○段後安寮小段第326 之4 地號土地上甲○○所有之豬舍外，利用該豬舍大門未上鎖之機會，由乙○○
    侵入該豬舍內將甲○○所有之畜牧用鑄鐵16塊（規格為90公
    分乘以30公分、每塊價值新臺幣750 元）搬出，並由戊○○
    在外面空地接應，以此方式竊取上開鑄鐵得手後，準備將上
    開鑄鐵搬運至車上載運離開時，即為甲○○發覺並報警處理
    （侵入建築物部分未據告訴）。
二、案經甲○○訴由雲林縣警察局台西分局報告臺灣雲林地方法
    院檢察署檢察官偵查起訴。
    理  由
一、按本件被告乙○○所犯係死刑、無期徒刑、最輕本刑為3 年
    以上有期徒刑以外之罪，其於準備程序就前揭被訴事實為有
    罪之陳述，經受命法官告知簡式審判程序之旨，並聽取其與
    公訴人之意見後，本院認無不得或不宜改依簡式審判程序進
    行之情事，依刑事訴訟法第273 條之1 第1 項、第284 條之
    1 規定，裁定本件由受命法官獨任進行簡式審判程序，合先
    敘明。
二、上揭犯罪事實，業據被告於警詢、偵查及本院審理中均坦承
    不諱；核與證人甲○○於警詢中之證述，及同案被告戊○○
    於警詢、偵查及本院審理中之供述均相符；此外，復有贓物
    認領保管單1 紙、查獲照片8 張附卷可稽，足認被告前揭自
    白核與事實相符，應堪採為被告有罪之證據。本案事證明確
    ，被告上開竊盜犯行堪以認定。
三、按行為後法律有變更者，適用行為時之法律。但行為後之法
    律有利於行為人者，適用最有利於行為人之法律，刑法第2
    條第1 項定有明文。又有關新舊法之比較，應就罪刑有關之
    共犯、未遂犯、想像競合犯、牽連犯、連續犯、結合犯以及
    累犯加重、自首減輕暨其他法定加減原因與加減例等一切情
    形，綜其全部罪刑之結果而為比較（最高法院95年第8 次刑
    事庭會議決議參照）。本件被告行為後，如附表所示之相關
    法律均已變更，並於95年7 月1 日施行，經如附表所示之整
    體比較結果，裁判時之法律並非有利於被告，依前開說明，
    本件自應適用各該行為時即修正前之法律至明。
四、核被告所為，係犯刑法第320 條第1 項之竊盜罪。被告與同
    案被告戊○○有犯意之聯絡及行為之分擔，為共同正犯。又
    被告前因違反毒品危害防制條例案件，經臺灣高等法院臺南
    分院於92年3 月11日，以92年度上訴字第140 號判處有期徒
    刑1 年，於同年4 月2 日確定，入監服刑後，於93年5 月4
    日假釋出監，於同年月8 日假釋期滿執行完畢，有臺灣高等
    法院被告前案紀錄表1 份附卷可按，其受有期徒刑之執行完
    畢，5 年以內故意再犯本件有期徒刑以上之罪，為累犯，應
    依修正前刑法第47條之規定加重其刑。爰審酌被告年輕力壯
    ，竟不思以正當途徑獲取財物，而竊取他人所有之鑄鐵欲變
    賣得利，本不宜寬貸，惟念其犯後於警詢、偵查及本院審理
    中均坦承犯行，態度良好，及被害人甲○○已領回失竊贓物
    等一切情狀，量處如主文所示之刑，併諭知易科罰金之折算
    標準。
五、同案被告戊○○、丙○○業已審結。
據上論斷，應依刑事訴訟法273 條之1 第1 項、第284 條之1 、
第299 條第1 項前段，刑法第2 條第1 項前段、第320 條第1 項
、修正前刑法第28條、第47條、第41條第1 項，罰金罰鍰提高標
準條例第1 條前段、廢止前罰金罰鍰提高標準條例第2 條，判決
如主文。
本案經檢察官丁○○到庭執行職務。
中    華    民    國    95    年    11    月    30    日
                  刑事第一庭    法  官  王  雅  苑
以上正本證明與原本無異。
如不服本判決應於送達後10日內向本院提出上訴狀
中    華    民    國    95    年    11    月    30    日
                                書記官  譚  系  媛
附錄本案論罪科刑法條：
中華民國刑法第320 條第1 項
意圖為自己或第三人不法之所有，而竊取他人之動產者，為竊盜
罪，處5 年以下有期徒刑、拘役或5 百元以下罰金。
┌───────────────────────────────────────────────┐
│附表：                                                                                        │
├──────┬─────────────┬─────────────┬───────┬────┤
│相關變更條文│行為時法（下稱舊法）之內容│裁判時法（下稱新法）之內容│比  較  理  由│備    註│
├──────┼─────────────┼─────────────┼───────┼────┤
│【罰金刑貨幣│依法律應處罰金、罰鍰者，就│中華民國94年1 月7 日法修正│刑法之貨幣單位│經依現行│
│單位之變更】│其原定數額得提高為2 倍至10│施行後，刑法分則編所定罰金│由「元（指銀元│法規所定│
│罰金罰鍰提高│倍（刑法乃係定明10倍）。第│之貨幣單位為新臺幣。94年1 │）」變更為「新│貨幣單位│
│標準條例第1 │1 條所定得提高倍數之規定，│月7 日刑法修正時，刑法分則│臺幣」，且刑法│折算新臺│
│條前段、第5 │於本條例修正後制定之法律，│編未修正之條文定有罰金者，│分則之罰金數額│幣條例第│
│條→刑法施行│不適用之；本條例修正前公佈│自94年1 月7 日刑法修正施行│，亦視該分則先│2 條之規│
│法第1 之1 條│之法律，於本條例修正後修正│後，就其所定數額提高為30倍│前曾修正與否，│定折算後│
│第1 項、第2 │其罰金罰鍰數額或法律經全部│。但72年6 月26日至94年1 月│而分別提高3 或│等值，是│
│項          │修正而其罰金罰鍰數額未予變│7 日新增或修正之條文，就其│30倍。        │新法並未│
│            │更者，亦同。              │所定數額提高為3 倍。      │              │較有利。│
├──────┼─────────────┼─────────────┼───────┼────┤
│【罰金刑最低│罰金：（銀元）1 元以上。有│罰金：新臺幣1000元以上，以│罰金刑之最低度│舊法均較│
│度刑之變更與│期徒刑加減者，其最高度及最│百元計算。有期徒刑或罰金加│刑，由銀元10元│為有利。│
│加、減】刑法│低度同加減之。拘役或罰金加│減者，其最高度及最低度同加│（亦經提高）即│        │
│第33條第5 款│減者，僅加減其最高度。    │減之。拘役加減者，僅加減其│新臺幣30元，提│        │
│、第67條、第│                          │最高度。                  │高為新臺幣1000│        │
│68條        │                          │                          │元；且加（減）│        │
│            │                          │                          │之最低數額，亦│        │
│            │                          │                          │由銀元1 元即新│        │
│            │                          │                          │臺幣3 元，提高│        │
│            │                          │                          │成為新臺幣100 │        │
│            │                          │                          │元；又罰金刑之│        │
│            │                          │                          │最低度刑亦同加│        │
│            │                          │                          │（減）之。    │        │
├──────┼─────────────┼─────────────┼───────┼────┤
│【共同正犯】│2 人以上共同實「施」犯罪之│2 人以上共同實「行」犯罪行│新法將共同正犯│依新舊法│
│ 刑法第28條 │行為者，皆為正犯。        │為者，皆為正犯。          │之範圍予以限縮│均成立共│
│            │                          │                          │，不及於「陰謀│同正犯。│
│            │                          │                          │」、「預備」等│        │
│            │                          │                          │行為階段。    │        │
├──────┼─────────────┼─────────────┼───────┼────┤
│【累犯變更】│受有期徒刑之執行完畢，或受│受徒刑之執行完畢，或一部之│受有期徒刑執行│本案係故│
│修正前刑法第│無期徒刑或有期徒刑一部之執│執行而赦免後，5年以內故意 │完畢後5 年以內│意再犯罪│
│47條、第49條│行而赦免後，5 年以內再犯有│再犯有期徒刑以上之罪者，為│再犯有期徒刑以│，新舊法│
│→現行刑法第│期徒刑以上之罪者，為累犯，│累犯，加重本刑至二分之一。│上之罪，含因故│並無不同│
│47條、第49條│加重本刑至二分之一。      │第98條第2 項關於因強制工作│意或過失再犯之│，新法並│
│            │                          │而免其刑之執行者，於受強制│情形，但前所犯│無較為有│
│            │累犯之規定，於前所犯罪依軍│工作處分之執行完畢或一部之│之罪不含依軍法│利。應逕│
│            │法或於外國法院受裁判者，不│執行而免除後，5 年以內故意│所犯之罪。修正│依舊法。│
│            │適用之。                  │再犯有期徒刑以上之罪者，以│後不含過失再犯│        │
│            │                          │累犯論。                  │罪，但前所犯之│        │
│            │                          │                          │罪含依軍法而犯│        │
│            │                          │累犯之規定，於前所犯罪在外│之罪。且新法增│        │
│            │                          │國法院受裁判者，不適用之。│訂強制工作處分│        │
│            │                          │                          │與刑罰之執行效│        │
│            │                          │                          │果得以互代之擬│        │
│            │                          │                          │制累犯之規定。│        │
├──────┼─────────────┼─────────────┼───────┼────┤
│【易科罰金折│犯最重本刑為5 年以下有期徒│犯最重本刑為5 年以下有期徒│易科罰金折算標│舊法有利│
│算標準變更】│刑以下之刑之罪，而受6 個月│刑以下之刑之罪，而受6 個月│準由銀元300 元│        │
│修正前刑法第│以下有期徒刑或拘役之宣告…│以下有期徒刑或拘役之宣告者│即新臺幣900 元│        │
│41條第1 項前│得以（銀元，下同）1 元以上│，得以新臺幣1000元、2000元│，提高為以新臺│        │
│段、廢止前罰│3 元以下折算1 日，易科罰金│或3000元折算1 日，易科罰金│幣1000元、2000│        │
│金罰鍰提高標│。依刑法第41條易科罰金…就│。                        │元或3000元折算│        │
│準條例第2 條│其原定數額提高為100 倍折算│                          │1日           │        │
│→現行刑法第│1 日；法律所定罰金數額未依│                          │              │        │
│41條第1 項前│本條例提高倍數，或其處罰法│                          │              │        │
│段          │條無罰金刑之規定者，亦同。│                          │              │        │
├───┬──┼─────────────┴─────────────┴───────┼────┤
│整體比│舊法│法定刑為5 年以下有期徒刑、拘役或新臺幣1 萬5 千元以下、新臺幣30元以上罰│舊法較為│
│      │    │金，構成累犯，易科罰金折算標準為新臺幣900 元折算1 日                  │有利    │
│      │    │                                                                      │        │
│      ├──┼───────────────────────────────────┤        │
│較結果│新法│法定刑為5 年以下有期徒刑、拘役或新臺幣1 萬5 千元以下、新臺幣1,000 元以│        │
│      │    │上罰金，構成累犯，易科罰金折算標準為新臺幣1000元、2000元或3000元折算1 │        │
│      │    │日                                                                    │        │
└───┴──┴───────────────────────────────────┴────┘


司法院資訊處製作；財團法人民間司法改革基金會備份。
